【裁判字號】    90,易,656
【裁判日期】    900327
【裁判案由】    家庭暴力防治法之傷害
【裁判全文】
台灣台中地方法院刑事判決                            九十年度易字第六五六號
    公  訴  人  台灣台中地方法院檢察署檢察官
    被      告  丙○○
右列被告因家庭暴力之傷害案件，經檢察官提起公訴（九十年度偵字第一七二六號）
，本院判決如左：
    主    文
丙○○違反法院依家庭暴力防治法第十三條所為之禁止對於家庭成員實施家庭暴力之
裁定，處拘役肆拾日，如易科罰金，以佰元折算壹日。緩刑貳年，緩刑期內付保護
管束，並禁止實施家庭暴力行為。
    事    實
一、丙○○係乙○○之配偶，二人間具有家庭暴力防治法第三條第一款所定之家庭成
    員關係。丙○○曾於民國（下同）八十九年十月六日下午一時許，在台中市○○
    區○○路五六巷六九之一號五樓五０一室住處，徒手毆打乙○○而實施不法侵害
    行為，已發生家庭暴力事件，而由本院民事庭於同年十一月三日依家庭暴力防治
    法第十三條規定，以八十九年度家護字第五二九號民事通常保護令裁定令丙○○
    於十個月內不得對乙○○及其他家庭成員（包括乙○○之母劉素英）實施身體或
    精神上不法侵害之行為，並最少遠離乙○○之住居所（即台中市○○區○○路二
    段八十五號）一百公尺。詎丙○○不思警惕，竟違反上開民事通常保護令，而於
    九十年一月七日上午十一時許，前往台中市○○區○○路二段八十五號，欲找乙○○，惟乙○○並未在家，竟先手持棍棒（未扣案）將該處之玻璃門打破（撤回
    告訴），復與乙○○之母劉素美發生爭執，且以手推劉素英，又徒手與乙○○之
    弟甲○○互毆，致甲○○受有鼻樑、額頭及頭部等傷害（此傷害部分未據告訴）
    ，除對乙○○造成精神上、並對家庭成員劉素英身體上及精神上之不法侵害外，
    亦違反法院所為前述最少遠離乙○○之住居所一百公尺之裁定，嗣經甲○○報警
    處理。
二、案經台中市警察局第四分局移送台灣台中地方法院檢察署檢察官偵查起訴。
    理    由
一、右揭事實，業據被告丙○○於警、偵訊及本院審理時坦承不諱，核與被害人乙○○、甲○○指訴情節相符，並有本院八十九年度家護字第五二九號民事通常保護
    令影本一紙、照片四幀、現場圖一紙、職務報告書一紙附卷可稽。則被告既明知
    上開民事通常保護令之內容，竟違反最少遠離乙○○之住居所即台中市○○區○○路二段八十五號一百公尺之裁定，而對乙○○實施精神上，並對劉英素實施身
    體上及精神上不法侵害行為，則其行為已然違反本院依家庭暴力防治法所核發之
    民事通常保護令。事證明確，被告右揭犯行，洵堪認定。
二、按本院八十九年度家護字第五二九號民事通常保護令，係依據家庭暴力防治法第
    十三條之規定所為之裁定，是被告違反上開民事通常保護令，核其所為係犯有家
    庭暴力防治法第五十條第一、四款之違反保護令罪。爰審酌被告尚無不良素行，
    前曾因細故問題，即對其妻施以傷害之不法侵害行為，有失夫妻間相處互信、互
    諒、互愛之基礎，而於本院裁定核發民事通常保護令後，不知予以遵守，又僅因
    生活費用之爭執及懷疑乙○○之娘家挑撥離間，即至其娘家處所對乙○○之其他
    家庭成員實施家庭暴力行為，無視法律之規定，惟念其犯後坦承犯行，態度良好
    ，及被害人所受傷害之程度，並被害人表示原諒其行為等一切情狀，量處如主文
    所示之刑，並諭知易科罰金之折算標準，以資懲儆（查被告行為後，刑法第四十
    一條業已於九十年一月十日修正公布，同年月十二日生效，本件爰依修正後刑法
    第四十一條第一項前段規定諭知易科罰金之折算標準，併此敘明。）。查被告未
    曾受有期徒刑以上刑之宣告，此有台灣台中地方法院檢察署刑案資料查註紀錄表
    附卷可查，因一時失慮，偶罹刑典，經此刑之宣告後，應知警惕而無再犯之虞，
    且被害人表示原諒其行為，並審酌夫妻間相處形，本院因認暫不執行其刑為當，
    予以宣告緩刑二年，以啟自新。次查，違反家庭保護令罪而受緩刑之宣告者，依
    家庭暴力防治法第三十條第一項之規定，在緩刑期內應付保護管束，爰併為緩刑
    期內付保護管束之諭知。末查，本院八十九年度家護字第五二九號民事通常保護
    令，其有效期間為十個月，有該保護令在卷可查，而自八十九年十一月三日本院
    裁定該保護令後，迄今已近五月，為求被害人不再受有被告實施家庭暴力行為之
    危險，爰依家庭暴力防治法第三十條第二項第一款之規定，諭知被告在緩刑付保
    護管束期間內，禁止實施家庭暴力行為，以資兼顧。
三、公訴意旨另以，被告於九十年一月七日下午一時許，在前開乙○○之台中市○○
    區○○路二段八十五號住居處，竟持棍棒（未扣案）將該處之玻璃門打破，除犯
    有家庭暴力防治法第五十條第一、四款之違反保護令罪外，尚涉有刑法第三百五
    十四條之毀損罪嫌。惟按告訴乃論之罪，告訴人於第一審辯論終結前，得撤回其
    告訴；又告訴經撤回者，法院應諭知不受理之判決，刑事訴訟法第二百三十八條
    第一項，及第三百零三條第三款定有明文。本件被告毀損部分，經檢察官提起公
    訴，認被告係犯刑法第三百五十四條之毀損罪，依同法第三百五十七條之規定，
    須告訴乃論。茲據告訴人甲○○於本院審理中，聲請撤回其告訴，揆諸前開說明
    ，原應為不受理判決之諭知，惟公訴意旨認此部分與前開有罪部分有想像競合犯
    之裁判上一罪關係，爰不另為不受理判決之諭知，附此敘明。
據上論斷，應依刑事訴訟法第二百九十九條第一項前段，家庭暴力防治法第五十條第
一款、第四款、第三十條第一項、第二項第一款，刑法第二條第一項前段、第十一條
、第四十一條第一項前段（修正後）、第七十四條第一款，罰金罰鍰提高標準條例第
二條，判決如主文。
中      華      民      國      九十    年      三      月    二十七    日
                                  臺灣台中地方法院刑事第四庭
                                      法官  顏    世    傑
右正本證明與原本無異。
如不服本判決，應於判決送達後十日內，向本院提出上訴狀（應附繕本）。
                                      書記官
中      華      民      國      九十    年      三      月    二十九    日
附錄本案論罪科刑法條：
家庭暴力防治法第五十條：
  違反法院依第十三條、第十五條所為之下列裁定者，為本法所稱之違反保護令罪，
  處三年以下有期徒刑、拘役或科或併科新台幣十萬元以下罰金︰
  一  禁止實施家庭暴力行為。
  二  禁止直接或間接騷擾、接觸、通話或其他連絡行為。
  三  命遷出住居所。
  四  遠離住居所、工作場所、學校或其他特定場所。
  五  命完成加害人處遇計畫：戒癮治療、精神治療、心理輔導或其他治療、輔導。


司法院資訊處製作；財團法人民間司法改革基金會備份。
